【裁判字號】    98,台上,940
【裁判日期】    980226
【裁判案由】    違反毒品危害防制條例
【裁判全文】
最高法院刑事判決              九十八年度台上字第九四０號
上  訴  人  甲○○
上列上訴人因違反毒品危害防制條例案件，不服台灣高等法院中
華民國九十七年十一月十九日第二審判決（九十七年度上訴字第
四四０二號，起訴案號：台灣板橋地方法院檢察署九十五年度偵
字第一三五二０號），提起上訴，本院判決如下：
    主  文
上訴駁回。
    理  由
按刑事訴訟法第三百七十七條規定，上訴於第三審法院，非以判
決違背法令為理由，不得為之。是提起第三審上訴，應以原判決
違背法令為理由，係屬法定要件。如果上訴理由書狀並未依據卷
內訴訟資料，具體指摘原判決不適用何種法則或如何適用不當，
或所指摘原判決違法情事，顯與法律規定得為第三審上訴理由之
違法情形，不相適合時，均應認其上訴為違背法律上之程式，予
以駁回。本件上訴人甲○○上訴意旨略稱：上訴人之原審辯護人
具狀請求傳喚證人徐嘉緯，以行使上訴人之詰問權，證明上訴人
無販賣毒品犯行，原審未傳喚，剝奪上訴人之詰問權，自屬違法
等語。
惟查原審認定上訴人有原判決所載販賣第一級毒品海洛因、販賣
第二級毒品甲基安非他命及販賣第三級毒品愷他命之犯行，係以
該事實已據上訴人於原審審理時坦承不諱，核與共犯張仕瑋於偵
查中及共犯徐嘉緯於第一審所供情節相符，並有查扣之毒品及上
訴人所有供販賣毒品所用之電子磅秤、研磨機、分裝袋、帳冊等
可資佐證。查扣之毒品經送鑑定，分別為第一級毒品海洛因、第
二級毒品甲基安非他命及第三級毒品愷他命，有法務部調查局鑑
定通知書、行政院衛生署管制藥品管理局鑑定書及內政部警政署
刑事警察局鑑定書可稽等證據，予以綜合判斷，認上訴人犯行足
堪認定。並以核上訴人所為分別犯毒品危害防制條例第四條第一
項、第二項、第三項之販賣第一級毒品罪、販賣第二級毒品罪及
販賣第三級毒品罪，依刑法第五十九條酌量減輕其刑後，酌情分
別量處有期徒刑拾年、肆年陸月及年陸月，並定應執行有期徒
刑拾伍年。已詳其所憑證據及認定之理由，所為論斷均有卷存
證據資料可資覆按。上訴意旨雖指摘原判決違法，惟查上訴人提
起第二審上訴後，先否認有販賣第一級毒品犯行，坦承販賣第二
級及第三級毒品犯行，並撤回關於販賣第二級及第三級毒品部分
之上訴，因而聲請傳喚販賣第一級毒品之共犯徐嘉緯，然上訴人
於原審審判期日已坦承所有販賣第一、二、三級毒品之犯行，並
表明已無證據請求調查，且徐嘉緯於第一審審判期日已翻異前詞
，改稱上訴人無販賣毒品犯行，為有利上訴人之供述（原判決已
說明此部分供詞不可採之理由），足見原審已無再傳訊徐嘉緯之
必要，雖原判決未說明不必再傳喚之理由，惟於判決本旨不生影
響，尚難執此為合法之上訴理由。衡以前開說明，其上訴為違背
法律上之程式，應予駁回。
據上論結，應依刑事訴訟法第三百九十五條前段，判決如主文。
中    華    民    國  九十八  年    二    月  二十六  日
                      最高法院刑事第五庭
                          審判長法官  陳  正  庸
                                法官  賴  忠  星
                                法官  林  秀  夫
                                法官  宋      祺
                                法官  陳  祐  治
      本件正本證明與原本無異
                                      書  記  官
中    華    民    國  九十八  年    三    月    四    日
                                                      Ｖ


司法院資訊處製作；財團法人民間司法改革基金會備份。
